臺灣高雄地方法院交通事件裁定　　　　 96年度交聲字第238號
原處分機關　高雄市政府
異　議　人　甲○○
即受處分人
上列異議人因違反道路交通管理處罰條例案件，對於高雄市政府
交通局交通事件裁決中心民國96年3 月16日所為之處分（高市府
交裁字第32-B00000000號），聲明異議，本院裁定如下：
    主  文
異議駁回。
    理  由
一、異議意旨略以：異議人即受處分人甲○○於民國96年3 月5
    日晚間8 時45分許，駕駛車號Y4-790號計程車行經高雄市○
    ○區○○路與建國路口，經警發現異議人行車速度過快，後
    於高雄市○○路與建國路口經警攔停實施呼氣式酒精測試，
    異議人呼氣測試多次，測不到酒精值即表示異議人未喝酒，
    應將異議人放行，惟員警以測不到酒精值為由一再要求重測
    ，遭異議人拒絕，員警嗣以異議人「拒絕接受酒精濃度測試
    之檢定」為由，開立罰單。然異議人當場均配合員警指示接
    受呼氣測試，並無拒絕酒測，且酒精呼氣測定器為符施檢規
    範之規定，每年均需送經濟部標準檢驗局檢驗或於使用一千
    次後送廠商校正、檢定，本次事因恐為儀器誤差失準而無法
    判定呼氣酒精值所致，爰依法聲明異議，請求撤銷原處分云
    云。
二、按受處分人，不服第8 條主管機關所為之處罰，得於接到裁
    決書之翌日起20日內，向管轄地方法院聲明異議。經查，異
    議人於96年3 月16日收受裁決書，而異議人於同年月26日提
    起本件聲明異議，有高雄市政府交通局交通事件裁決中心送
    達證書、異議人之聲明異議狀各1 份附卷足稽，是異議人本
    件聲明異議，程序中符合法令規定，合先敘明。
三、次按汽車駕駛人，駕駛汽車拒絕接受酒精濃度測試之檢定者
    ，處新臺幣6 萬元罰鍰，並當場移置保管該汽車及吊銷該駕
    駛執照；又汽車駕駛人曾依第35條第4 項前段規定吊銷駕駛
    執照者，3 年內不得考領駕駛執照，道路交通管理處罰條例
    第35條第4 項前段、第67條第2 項前段分別定有明文。
四、異議人有於舉發通知單上所載時、地駕駛車牌號碼Y4-790號
    營業一般小客車（即計程車）為警攔停實施呼氣酒精測試等
    情，為異議人坦承不諱，然以前揭情詞置辯。經查：
  (一)證人即執行本件攔檢取締之員警李智湘於本院結證稱：我在
    高雄市○○路與建國路口時看到一營小客車（即計程車）車
    速很快且有點蛇行，乃尾隨並於高雄市○○路與正言路口將
    該車攔停，我到車子旁邊出示證件，並請異議人將車開到路
    邊。我從駕駛座車旁有聞到酒味，且異議人站立不穩，問異
    議人何時喝酒，喝什麼酒異議人都不說，我就說你身上都是
    酒味，而依照取締酒醉駕車的程序讓當事人飲用礦泉水，我
    就在車上拿了礦泉水給他喝且等15分鐘，他說好，他也有從
    他車上拿礦泉水喝。第一次做酒測時我有跟他講說歸零，請
    他持續一直吹3-5 秒，但異議人只吹了一下而且有吸氣，這
    樣就沒有辦法測試，後來也是這樣重複做了2 次，當中有告
    知他配合警方的酒測，如果不配合就要一直吹不然酒測器無
    法測出來，但是異議人還是沒有一口氣一直吹，有告知如果
    不配合做酒測會吊銷駕照且罰金會罰到最高6 萬元，但是異
    議人還是一樣，後來就開單舉發，並將車子吊扣。異議人有
    吹氣，但是吹氣不足，如果吹氣充足完成測試，會出現零、
    合格，本件異議人酒精濃度檢測單出現Ｖ05係表示異議人吹
    氣不足或時間已經到了，大部分都是吹氣不足等語甚詳（見
    本院卷第25至28頁）。又觀卷附呼氣酒精濃度檢測單上內容
    確係出現「V05 」，並無酒測值為「0.00」及出現「合格」
    字樣等情，亦有上開檢測單1 紙在卷可憑（見本院卷第5 頁
    ），與證人李智湘上開證述之情相符。另佐以證人與異議人
    素不相識，亦無仇怨，係依法執行勤務之公務員，復到庭具
    結為以上之證述，自無設詞誣陷異議人之理，證人李智湘上
    開證詞，應堪採信。是本件異議人固有配合員警進行呼氣酒
    精測試，然其於進行酒測時故意不為正確吹氣動作，致使呼
    氣酒精測試器無法判讀，經警員告知異議人如果不配合，即
    需再次進行吹氣檢測及如果不配合做酒測將會吊銷駕照且罰
    金會罰到最高6 萬元，但異議人還是故意未為正確吹氣動作
    ，員警始以異議人拒絕酒測而開單舉發甚明，異議人上開所
    辯：異議人有配合員警進行呼氣測試多次，測不到酒精值即
    表示異議人未喝酒，應將異議人放行，惟員警以測不到酒精
    值為由一再要求重測，故遭異議人拒絕，異議人並無拒絕酒
    測云云，自非可採。
  (二)本件用以測試舉發本件異議人之呼氣酒精測試器器號為0447
    74，並於95年7 月13日檢定合格，其有效期限為1 年，此有
    異議人呼氣酒精濃度檢測單、經濟部標準檢驗局JO0000000
    號呼氣酒精測試器檢定合格證書各1 紙在卷可證，顯見本件
    對異議人進行酒精濃度之呼氣酒精測試器係經檢驗合格，且
    尚在有效期限之合格儀器。從而，異議人以酒精測定器有故
    障、誤差等情置辯，亦非可採。
  (三)綜上所述，警員既於攔停異議人後發現車上有酒味且異議人
    行走不穩，員警自得依法對其進行酒精濃度測試檢定。而本
    件員警於取締過程中已多次告知異議人酒精濃度測試標準流
    程及方法，異議人雖依員警要求進行吹氣動作，但異議人故
    意未為正確吹氣動作，致測試儀器均無法成功顯示酒測值，
    其故意不按規定程序吹氣受測，致無法測試，實與拒絕接受
    酒精濃度測試無異，異議人有拒絕接受酒測之違規事實，已
    至為明確，其上開所辯：伊有接受酒測，並未拒絕酒測云云
    ，委無足取。異議人既確有於舉發通知單上所載時、地經警
    進行酒精濃度測試時，拒絕接受酒精濃度測試之事實，從而
    ，原處分機關依道路交通管理處罰條例第35條第4 項前段、
    第67條第2 項前段之規定，裁處異議人罰鍰6 萬元，並吊銷
    駕駛執照，3 年內禁考，自無違誤。異議人執上開情詞提起
    本件聲明異議，洵無理由，應予駁回。
五、據上論斷，應依道路交通案件處理辦法第19條，裁定如主文
    。
中　　華　　民　　國　　96　　年　　4 　　月　　25　　日
                  交通法庭  法　官  林永村
以上正本證明與原本無異。
如不服本裁定應於送達後5 日內向本院提出抗告狀。
中　　華　　民　　國　　96　　年　　4　　月　　 25　　日
                            書記官  李祥銘
